臺灣臺北地方法院刑事判決
111年度訴字第499號
公  訴  人  臺灣臺北地方檢察署檢察官
被      告  王品縈



上列被告因搶奪案件，經檢察官追加起訴（111年度偵字第10909
號），本院判決如下：
    主  文
本件公訴不受理。
    理  由
一、追加起訴意旨詳如附件追加起訴書所載。
二、按起訴之程序違背規定者，應諭知不受理判決，並得不經言
    詞辯論為之，刑事訴訟法第303條第1款、第307條定有明文
    。次按於第一審辯論終結前，得就與本案相牽連之犯罪或本
    罪之誣告罪，追加起訴，同法第265條第1項定有明文。另按
    凡合於刑事訴訟法第7條所列各款情形，檢察官於第一審辯
    論終結前可追加起訴，而刑事訴訟法第265條之追加起訴，
    限於在第一審辯論終結以前始得為之。
三、查檢察官以本件被告王品縈被訴搶奪之追加案件，與本院11
    1年度訴字第321號被告沈志遠、陳建均被訴搶奪案件（下稱
    本案）有相牽連關係，而追加起訴，並於民國111年5月24日
    繫屬本院，合先敘明。
四、本院受理本案後已於民國111年5月16日改行簡式程序而辯論
    終結（本案本院卷第67-73頁），並將於111年6月13日宣判
    。檢察官對於被告王品縈於111年5月24日追加起訴時，本案
    已於111年5月16日辯論終結而完畢，是追加案件已違背應於
    第一審辯論終結前追加起訴之要件，起訴程序並不合法，爰
    不經言詞辯論，逕諭知不受理之判決。
據上論斷，應依刑事訴訟法第303條第1項、第307條，判決如主
文。　　　　　　
中　　華　　民　　國　　111 　年　　5 　　月　　30　　日
                  刑事第八庭　審判長法　官　解怡蕙
　　　　　　　　　　　　　　　　　　法　官　許凱傑
　　　　　　　　　　　　　　　　　　法　官  李陸華
上正本證明與原本無異。 
如不服本判決應於收受送達後20日內向本院提出上訴書狀，並應敘述具體理由；其未敘述上訴理由者，應於上訴期間屆滿後20日內向本院補提理由書（均須按他造當事人之人數附繕本）「切勿逕送上級法院」。告訴人或被害人如對於本判決不服者，應具備理由請求檢察官上訴，其上訴期間之計算係以檢察官收受判決正本之日期為準。 因疫情而遲誤不變期間，得向法院聲請回復原狀。　
　　　　　　　　　　　　　　　　　　書記官  林志忠
中　　華　　民　　國　　111 　年　　5 　　月　　30　　日
附件
臺灣臺北地方檢察署檢察官追加起訴書
                                    111年度偵字第10909號
　　被　　　告　王品縈　男　23歲（民國00年0月00日生）
　　　　　　　　　　　　籍設新北市○○區○○路00巷0弄00                         號3樓
　　　　　　　　　　　　現住新北市○○區○○街000巷00號4
                        樓
　　　　　　　　　　　　國民身分證統一編號：Z000000000號
上列被告因搶奪案件，已經偵查終結，認與貴院111年度訴字第3
21號（精股）案件相牽連，應該追加起訴，茲將犯罪事實及證據
並所犯法條分敘如下：
        犯罪事實
一、王品縈夥同沈志遠、陳建均（業已提起公訴）共同基於意圖
    為自己不法所有之犯意聯絡，於民國111年1月7日下午9時38
    分許，在臺北市中正區廈門街123巷內，見王品縈所屬詐騙
    集團車手吳佳鴻獨自在路上行走，欲將手上塑膠袋內牛皮紙
    裝有詐騙贓款現金新臺幣（下同）294,000元、3張金融卡交
    水給王品縈，竟趁吳佳鴻不注意之際，由陳建均手持防狼噴
    霧噴灑吳佳鴻眼睛，沈志遠自後以左手勒住吳佳鴻頸部，右
    手拉扯吳佳鴻手上塑膠袋，強奪吳佳鴻上開袋內現金259,00
    0元得逞，並迅速逃離現場。旋於111年4月7日中午12時5分
    許，在新北市中和區景平路159巷76號前，為警執行拘提王
    品縈到案，並扣得其所有黑色長褲1件、藍白夾腳拖1雙、行
    動電話（0000000000）1具。
二、案經吳佳鴻訴由臺北市政府警察局中正第二分局報告偵辦。
　　　　證據並所犯法條
一、證據清單及待證事項：
編號 證  據  名  稱 待  證  事  實   1 被告王品縈之供述 坦承於上開時、地，夥同同案被告沈志遠、陳建均搶奪告訴人吳佳鴻財物之事實  2 同案被告沈志遠之供述 坦承於上開時、地，夥同同案被告陳建均搶奪告訴人財物之事實   3  同案被告陳建均之供述 坦承於上開時、地，夥同同案被告沈志遠搶奪告訴人吳佳鴻財物之事實  4 證人即告訴人吳佳鴻之證述 同案被告沈志遠、陳建均於上開時、地，搶奪告訴人財物，被告王品縈也在現場之事實  5 自願受搜索同意書、臺北市政府警察局中正第二分局搜索扣押筆錄、扣押物品目錄表、扣押物品收據、扣押現場照片、監視器攝影畫面翻拍照片 同案被告沈志遠、陳建均出面強奪告訴人財物，查扣被告所有行動電話、黑色長褲、藍白夾腳拖之事實 
二、核被告所為，係犯刑法第325條第1項之搶奪罪嫌。被告王品
    縈與同案被告沈志遠、陳建均間有犯意聯絡及行為分擔，請
    論以共同正犯。至於扣案行動電話、身著衣物為被告犯罪所
    用之物，請依刑法第38條第2項規定宣告沒收；未扣案犯罪
    所得，請依刑法第38條之1第1項規定，宣告沒收或追徵其價
    額。
三、共犯沈志遠等人前涉犯搶奪罪嫌，業經本檢察官以111年度
    偵字第6200號提起公訴，現由貴院精股以111年度訴字第321
    號審理中，有起訴書、刑案資料查註記錄表在卷可稽，被告
    犯本件之詐欺等罪嫌，屬數人共犯一罪，為相牽連之案件，
    爰於第一審辯論終結前，就與本案有相牽連之犯罪，追加起
    訴。
四、依刑事訴訟法第265條第1項追加起訴。
　　此　致
臺灣臺北地方法院
中　　華　　民　　國　 111　　年　　5 　　月　　3 　　日
　　　　　　　　　　　檢　察　官      李   建   論
本件正本證明與原本無異
中　　華　　民　　國　 111 　 年　　5   　月　  20  　日
                      書  記  官      馮   淑   棻
附錄本案所犯法條全文
中華民國刑法第325條
（普通搶奪罪）
意圖為自己或第三人不法之所有，而搶奪他人之動產者，處 6
月以上 5 年以下有期徒刑。
因而致人於死者，處無期徒刑或 7 年以上有期徒刑，致重傷者
，處 3 年以上 10 年以下有期徒刑。
第 1 項之未遂犯罰之。